【裁判字號】    91,易,1677
【裁判日期】    920910
【裁判案由】    竊盜
【裁判全文】
臺灣桃園地方法院刑事判決                        九十一年度易字第一六七七號
    公  訴  人  臺灣桃園地方法院檢察署檢察官
    被      告  甲○○
右列被告因竊盜案件，經檢察官提起公訴（九十一年度偵字第五八三號）暨移
（臺灣臺北地方法院檢察署九十二年度偵字第四三六○號、臺灣板橋地方法院檢察署
九十一年度偵字第一五八八三號、九十二年度偵字第四一九四號、臺灣士林地方法院
檢察署九十二年度偵字第二一八五號），本院判決如左：
    主  文
甲○○連續攜帶兇器竊盜，累犯，處有期徒刑貳年，並應於刑之執行前，令入勞動場
所強制工作參年。扣案之鑰匙拾肆支、螺絲起子壹支均沒收。
    事  實
一、甲○○自民國七十八年間起即有如附表一所示之犯罪、判刑及執行之情形，且於
    執行後連續於半年內為如附表二所示之竊盜犯行，為有犯罪習慣之人。
二、甲○○於附表一編號(四)所示案件所諭知之徒刑執行完畢後五年內，復基於意圖為
    自己不法之所有之概括犯意，先後於附表二示之時間、地點，以附表二所示之犯
    罪態樣，竊取附表二所示被害人之財物或破壞其等車窗玻璃，經警方數次查獲，
    並扣得其所有，用以行竊之鑰匙十四支、螺絲起子一支。
三、案經桃園縣警察局、台北市政府警察局中山、內湖、萬華分局及台北縣警察局分
    局中和分局分別報請臺灣桃園地方法院檢察署檢察官偵查起訴及臺灣臺北地方法
    院檢察署檢察官、臺灣板橋地方法院檢察署檢察官、臺灣士林地方法院檢察署檢
    察官移請併案審理暨丙○○、乙○○訴由台北市政府警察局大安分局報請臺灣臺
    北地方法院檢察署檢察官偵查（即該署九十一年度偵字第七七五二號，為本件起
    訴效力所及，惟該案件經檢察官另以九十二年度偵字第四三六一號向台灣台北地
    方法院重行起訴）。
    理  由
一、訊之被告甲○○對於右揭竊盜及毀損犯罪事實均坦承不諱，核與附表二所示被害
    人、證人於警、偵訊中證稱情節相符，並有附表二所示之其他證據附卷或扣案可
    資佐證。本件事證明確，被告前述犯行均堪認定。
二、核被告所為，係犯如附表二「法條及罪名」欄所示之各項罪名。其中如附表二編
    號(十)、(十一)所示犯行，所犯二罪間，有方法結果之牽連關係，為牽連犯，應依刑法
    第五十五條從一重之加重竊盜罪（或加重竊盜罪未遂）處斷。被告如附表二所示
    之竊盜犯行，時間緊接，手法及所犯罪名均相同，顯係出於概括之犯意為之，為
    連續犯，爰依刑法第五十六條之規定以編號(十)所示之加重竊盜罪論處，並加重其
    刑。公訴意旨雖僅就附表二編號(二)犯行起訴，惟其餘部分之犯行與起訴部分有連
    續犯及牽連犯等裁判上一罪之關係，已如前述，為起訴效力所及，且除編號(九)、
    (十)及(十一)部分外，其餘部分並經公訴人移送併辦，本院自應併予審理，併此說明。
    又被告前有如附表一所示之犯罪、科刑及執行之情形，其中編號(四)所示案件所諭
    知之徒刑於八十九年三月七日執行完畢，此有台灣高等法院被告全國前案紀錄表
    一份在卷可稽，其於五年以內再犯本件有期徒刑以上之罪，為累犯，應依刑法第
    四十七條規定，遞加重其刑。爰審理被告素行不良，一再犯罪不知悔改、其犯罪
    之目的、動機、所竊取財物價值非鉅、犯罪後坦承犯行等情狀，量處如主文所示
    之刑，以資懲儆。又被告前已有如附表一所示之竊盜、妨害自由等犯行，此有前
    述台灣高等法院被告全國前案紀錄表各一份在卷可稽，被告自七十八年起即一再
    犯罪，此次於九十年十一月一日出獄後至九十一年五月七日不到半年期間連續犯
    下竊案十一次，其顯有犯罪之習慣，非予保安處分，顯然矯正其惡習。爰依竊盜
    犯贓物犯保安處分條例第三條第一款規定，諭知被告應於刑之執行前，令入勞動
    場所強制工作三年。
三、扣案之鑰匙十四支、螺絲起子一支係被告所有，供其犯罪所用之物，業據其陳述
    在卷，爰依刑法第三十八條第一項第二款諭知沒收。至於附表二編號(一)、(七)、(八)
    犯行被告用以行竊之鑰匙，並未扣案，且已不知去向，亦據被告陳述在卷，為免
    執行上困擾，不為沒收之諭知，併此說明。
四、臺灣士林地方法院檢察署九十二年度偵字第三二六六號移送併辦意旨略以：被告
    於九十二年三月二十七日凌晨一時二十分許，在台北市大同區○○○路○段高訴
    公路橋下意圖為自己不法之所有，攜帶螺絲起子貳枝、剪刀壹枝，敲破被害人郭
    皇嘉所有車牌五Ｃ－四七一六號車輛右後三角車窗，欲侵入車內竊取車上之財物
    ，惟經巡邏員警當場查獲，而未得逞，因認被告涉有刑法第三百二十一條第一項
    第三款、第二項加重竊盜罪未遂，與前述部分有連續犯裁判上一罪之關係等語。
    惟查本件被告所犯竊盜犯行之時間係在九十年十一月至九十一年五月初，與前述
    併犯行相距十個多月，且其間自九十一年五月七日起至九十二年一月二十日止八
    個多月均在監執行（如附表一編號(六)所示），自難認被告所犯併辦犯行與本件犯
    行間係基於概括犯意。是前開併辦部分本院無從併予審理，應退由移送機關另行
    處理。
五、據上論斷，應依刑事訴訟法第二百九十九條第一項前段，刑法五十六條、第三百
    二十一條第一項第三款、第三百五十四條、第五十五條、第四十七條、第三十八
    條第一項第二款，竊盜犯贓物犯保安處分條例第三條第一款、第四條、第五條第
    一項前段，罰金罰鍰提高標準條例第一條前段，判決如主文。
本案經檢察官邱曉華到庭執行職務。
中      華      民      國    九十二    年      九      月      十      日
                                 臺灣桃園地方法院刑事第六庭
                                     法  官  潘進順
右正本證明與原本無異。
如不服本判決，應於判決送達後十日內向本院提出上訴狀 (應附繕本)，上訴於臺灣
高等法院。
                                      書記官  陳玉芬
中      華      民      國    九十二    年      九      月     十五     日
附論罪科刑依據之法條：
中華民國刑法第三百二十一條
犯竊盜罪而有左列情形之一者，處六月以上、五年以下有期徒刑：
一  於夜間侵入住宅或有人居住之建築物、船艦或隱匿其內而犯之者。
二  毀越門扇、牆垣或其他安全設備而犯之者。
三  攜帶兇器而犯之者。
四  結夥三人以上而犯之者。
五  乘火災、水災或其他災害之際而犯之者。
六  在車站或埠頭而犯之者。
前項之未遂犯罰之。
中華民國刑法第三百五十四條
毀棄、損壞前二條以外之他人之物或致令不堪用，足以生損害於公眾或他
人者，處二年以下有期徒刑、拘役或五百元以下罰金。
竊盜犯贓物犯保安處分條例第三條
十八歲以上之竊盜犯、贓物犯，有左列情形之一者，應於刑之執行前，令入勞動場所
強制工作：
一、有犯罪之習慣者。
二、以犯竊盜罪或贓物罪為常業者。


司法院資訊處製作；財團法人民間司法改革基金會備份。
